臺灣臺北地方法院刑事判決
111年度審易字第876號
公  訴  人  臺灣臺北地方檢察署檢察官
被      告  王信昌



上列被告因竊盜案件，經檢察官提起公訴（110年度偵字第34765
號），嗣被告於本院審理時就被訴事實為有罪之陳述，本院改行
簡式審判程序，判決如下：
    主  文
王信昌共同犯侵入住宅竊盜罪，累犯，處有期徒刑捌月。
未扣案如附表「應沒收之物」欄所示之犯罪所得均與林明俊共同
沒收，於全部或一部不能沒收或不宜執行沒收時，與林明俊共同
追徵其價額。
    事實及理由
一、本件犯罪事實及證據，除犯罪事實欄一㈢第3行「基於竊盜之
    犯意」應補充更正為「基於侵入住宅竊盜之犯意」、第8行
    「其後均分贓款」應更正為「其後以不詳方式分贓」；證據
    部分應補充「被告王信昌於本院審理時之自白（見本院卷第
    109頁、第112頁）」外，其餘均引用檢察官起訴書之記載（
    如附件）。
二、論罪科刑
(一)核被告所為，係犯刑法第321條第1項第1款之侵入住宅竊盜
    罪。
(二)被告與同案被告林明俊就上開犯行，有犯意聯絡及行為分擔
    ，應論以共同正犯。
(三)被告前因竊盜案件，經本院以108年度簡字第1046號判決判
    處有期徒刑4月、5月、4月、拘役10日，有期徒刑部分應執
    行有期徒刑10月確定，於民國109年6月23日執行完畢等情，
    有臺灣高等法院被告前案紀錄表在卷可稽，其受徒刑之執行
    完畢後，於5年以內故意再犯本案有期徒刑以上之罪，為累
    犯。本院考量本案與構成累犯之上開前案為犯罪類型、法益
    種類相同之竊盜罪，足見其有一再觸犯同類犯罪之特別惡性
    ，且對刑罰反應力薄弱，參酌司法院大法官釋字第775號解
    釋意旨，認本件依累犯規定加重其刑，並無罪刑不相當或違
    反比例原則之情事，爰依刑法第47條第1項規定加重其刑。
    　　
(四)爰審酌被告已有多次竊盜前科，本應珍惜出監後重返社會以
    正當途徑營生之自新機會，仍冀圖不勞而獲，恣意侵入住宅
    竊取財物，損害他人財產權並破壞社會治安，亦有妨害於其
    內居住之人之居住安寧、安全，所為實不宜寬貸，且未與告
    訴人劉政妤和解或賠償其損失；惟念被告犯後終能坦承犯行
    ，態度尚可，兼衡被告之犯罪動機、手段、目的、告訴人所
    受財物損害，暨其自述國小肄業之智識程度、先前職業收入
    、無需扶養他人之家庭經濟生活狀況等一切情狀，量處如主
    文所示之刑。
三、沒收部分
(一)按共同正犯之犯罪所得，沒收或追徵，應就各人所分得之數
    額分別為之；先前對共同正犯採連帶沒收犯罪所得之見解，
    已不再援用及供參考（最高法院104年第13次刑事庭會議決
    議意旨參照），此為終審機關近來一致之見解。所謂各人「
    所分得」，係指各人「對犯罪所得有事實上之處分權限」，
    法院應視具體個案之實際情形而為認定；倘若共同正犯各成
    員內部間，對於不法利得分配明確時，固應依各人實際分配
    所得沒收；然若共同正犯成員對不法所得並無處分權限，其
    他成員亦無事實上之共同處分權限者，自不予諭知沒收；至
    共同正犯各成員對於不法利得享有共同處分權限時，則應負
    共同沒收之責（最高法院104年度台上字第3937號判決意旨
    參照）。倘個案中得以明確認定共犯之實際犯罪所得，則就
    各人分得之數宣告沒收、追徵，固無疑義。惟共犯如就犯罪
    利得具有事實上之共同支配關係，且實際上難以區別各人分
    受之數或利益，為徹底落實沒收新制「任何人都不得保有犯
    罪所得」之宗旨，仍應就全部犯罪所得宣告沒收，以資適法
    。至於上揭共同正犯各成員有無犯罪所得、所得數額，係關
    於沒收、追繳或追徵標的犯罪所得範圍之認定，因非屬犯罪
    事實有無之認定，並不適用「嚴格證明法則」，無須證明至
    毫無合理懷疑之確信程度，應由事實審法院綜合卷證資料，
    依自由證明程序釋明其合理之依據以認定之（最高法院104
    年度台上字第3937號判決意旨參照）。
(二)查被告於本院審理時供稱：林明俊竊來的東西沒有分給我，
    林明俊叫我在外面等，拿到手也沒分給我，我沒有分到任何
    財物，東西都是林明俊拿走，我沒有分到錢，東西也沒拿到
    ，我不知道林明俊如何處分贓物等語（見本院卷第109頁、
    第113頁），而同案被告林明俊於警詢時稱所竊之物均丟棄
    ，贓款與被告王信昌平分等語（見偵卷第22頁），是依被告
    與同案被告所供述內容無法確認犯罪所得係如何分配，卷內
    復無其他證據可認被告間係如何分配實際所得，應認上開被
    告2人對於上開犯罪所得享有共同處分權限，而應負共同沒
    收之責，故依前揭規定及說明，就2人共同犯罪所得iPhone1
    2 Pro Max手機1支、咖啡色長皮夾1個、新臺幣1,500元，應
    宣告共同沒收，於全部或一部不能沒收或不宜執行沒收時，
    共同追徵其價額。
(三)至被告竊得告訴人之個人證件4張、金融卡3張等物品，均屬
    個人專屬物品，倘被害人申請註銷並補發新證件、新卡片，
    原證件、卡片即已失去功用，亦欠缺刑法上之重要性，爰依
    刑法第38條之2第2項規定，認此部分無沒收或追徵之必要
四、依刑事訴訟法第273條之1第1項、第310條之2、第454條第2
    項、第450條第1項、第299條第1項前段，判決如主文。
本案經檢察官游忠霖提起公訴，檢察官謝雨青到庭執行職務。
中　　華　　民　　國　　111 　年　　6 　　月　　30　　日
　　　　　　　　　刑事第二十一庭  法　官　王筱寧
上正本證明與原本無異。 
如不服本判決應於收受送達後20日內向本院提出上訴書狀，並應
敘述具體理由；其未敘述上訴理由者，應於上訴期間屆滿後20日
內向本院補提理由書（均須按他造當事人之人數附繕本）「切勿
逕送上級法院」。告訴人或被害人如對於本判決不服者，應具備
理由請求檢察官上訴，其上訴期間之計算係以檢察官收受判決正
本之日期為準。 因疫情而遲誤不變期間，得向法院聲請回復原
狀。
                                  書記官  林思辰
中　　華　　民　　國　　111 　年　　6 　　月　　30　　日
附錄本案論罪科刑法條
中華民國刑法第321條
（加重竊盜罪）
犯前條第1項、第2項之罪而有下列情形之一者，處6月以上5年以
下有期徒刑，得併科50萬元以下罰金：
一、侵入住宅或有人居住之建築物、船艦或隱匿其內而犯之。
二、毀越門窗、牆垣或其他安全設備而犯之。
三、攜帶兇器而犯之。
四、結夥三人以上而犯之。
五、乘火災、水災或其他災害之際而犯之。
六、在車站、港埠、航空站或其他供水、陸、空公眾運輸之舟、
    車、航空機內而犯之。
前項之未遂犯罰之。
附表
應沒收之物 咖啡色長皮夾壹個、iPhone12 Pro Max手機壹支、新臺幣壹仟伍佰元。 

附件
臺灣臺北地方檢察署檢察官起訴書
                                    110年度偵字第34765號
　　被　　　告  王信昌　男　00歲（民國00年0月00日生）
　　　　　　　　　　　　住○○市○○區○○路0段000巷00弄
　　　　　　　　　　　　　00號
　　　　　　　　　　　　(現另案在法務部矯正署臺北監獄執  行中)
　　　　　　　　　　　　國民身分證統一編號：Z000000000號
　　　　　　　　林明俊　男　00歲（民國00年0月00日生）
　　　　　　　　　　　　住○○市○○區○○路0段000號　　
　　　　　　　　　　　　國民身分證統一編號：Z000000000號
上列被告等因竊盜案件，業經偵查終結，認應提起公訴，茲敘述
犯罪事實及證據並所犯法條如下：
  　　  犯罪事實
一、王信昌、林明俊均有多次竊盜前科：
(一)王信昌曾因竊盜3次案件，經法院判處有期徒刑5月、4月2次
    而應執行有期徒刑10月確定，又因竊盜案件判處應執行拘役
    35日確定；於民國109年6月23日有期徒刑執行完畢，接續執
    行拘役至同年7月28日完畢出監。
(二)林明俊有2度因竊盜案件，經法院各判處有期徒刑3月、4月
    ，定應執行有期徒刑5月確定；另3度因施用毒品案件，經法
    院各判處有期徒刑3月、3月、4月2次，定應執行有期徒刑11
    月確定；上開案件接續執行，於109年3月21日縮短刑期執行
    完畢出監。
(三)詎渠等猶不知悔改，於110年10月20日凌晨4時28分許，隨機
    經過劉政妤在○○市○○區○○街00巷00號1樓住處前，發現大門
    未鎖，即共同意圖為自己不法之所有，基於竊盜之犯意聯絡
    ，由王信昌負責在外把風，林明俊侵入屋內，趁劉政妤在臥
    房酣睡，躡手躡腳行竊擺放床邊其廠牌型號iPhone12 Pro M
    ax、回收價逾新臺幣(下同)1萬3,700元之手機1支，及背包
    內長皮夾1個(內含其個人證件4張、金融卡3張、現金新臺幣
    1,500元等物)得手後，再一同逃之夭夭，其後均分贓款並將
    其他物品丟棄。嗣劉政妤發現失竊報警處理，始循線查悉上
    情。
二、案經劉政妤訴由臺北市政府警察局萬華分局報告偵辦。
        證據並所犯法條
一、證據清單暨待證事實：
編號 證據名稱 待證事實 1 被告王信昌於警、偵訊時供述。 矢口否認犯行。 1、辯稱：不識被告林明俊，突遇其稱要回家拿錢而要求等候云云。 2、惟其所涉犯嫌，有以下證據清單所列證據可佐，事證明確，所涉犯嫌應堪認定，其所辯洵屬無稽。 2 被告林明俊於警詢時供述。  坦承犯行，並供稱由被告王信昌在門口把風，事成後朋分贓款。 3 告訴人劉政妤於警詢時指訴。 告訴人發現失竊經過與財物所失 4 案發現場附近監視器影像暨擷圖12張、被告2人為警查獲照片4張。 被告2人共同前往告訴人住處，由被告林明俊入內行竊、被告王信昌在外把風等事實。其等為警查獲時衣著適與案發當時相同。 
二、核被告王信昌、林明俊所為，係共犯刑法第321條第1項第1
    款之侵入住宅加重竊盜罪嫌。又渠等：
(一)就本件犯行，彼此間有犯意聯絡、行為分擔，請論以共同正
    犯。
(二)均曾受有期徒刑之執行完畢，有本署刑案資料查註紀錄表在
    卷可稽，於5年內故意再犯本件有期徒刑以上之罪，為累犯
    ，請依刑法第47條第1項規定及司法院釋字第775號解釋意旨
    ，審酌是否加重最低本刑。
(三)竊得財物價值約1萬5,200元為渠等犯罪所得，雖未扣案，倘
    於裁判前未能實際合法發還告訴人，請依刑法第38條之1第1
    項本文規定沒收之，並於全部或一部不能沒收或不宜執行沒收
    時，依同條第3項之規定追徵其價額。
三、依刑事訴訟法第251條第1項提起公訴。
  　此　致
臺灣臺北地方法院
中　　華　　民　　國　 111　　年　　4 　　月　　18　　日
　　　　　　　　　　　　　　　檢　察　官  游忠霖
本件正本證明與原本無異
中　　華　　民　　國　 111　　年　　5 　　月　　2 　　日
　　　　　　　　　　　　　　　書　記　官　黃美雰
附錄本案所犯法條全文
中華民國刑法第321條
犯前條第 1 項、第 2 項之罪而有下列情形之一者，處 6 月以
上 5 年以下有期徒刑，得併科 50 萬元以下罰金：
一、侵入住宅或有人居住之建築物、船艦或隱匿其內而犯之。
二、毀越門窗、牆垣或其他安全設備而犯之。
三、攜帶兇器而犯之。
四、結夥三人以上而犯之。
五、乘火災、水災或其他災害之際而犯之。
六、在車站、港埠、航空站或其他供水、陸、空公眾運輸之舟、
    車、航空機內而犯之。
前項之未遂犯罰之。